# 商誉问题

提问人：lv1025280320 时间：2021-06-24 13:33:07
2018 年 12 月 31 日，甲公司以定向增发股票的方式购买同一集团内兄弟公司乙持有的A公司80%股权。为取得该股权，甲公司增发 2000 万股普通股，每股面值为 1 元，每股公允价值为 5 元；另支付股票发行承销商佣金 50 万元。取得该股权时，A公司净资产账面价值为 8000 万元，评估的公允价值为 12000 万元。当日，A公司在集团公司合并报表中的净资产账面价值为 9000 万元（未含商誉金额）。A公司是乙公司 2014 年通过非同一控制下企业合并取得其80%控股权，并确认了商誉 200 万元，至 2018 年末该商誉未发生减值。
长投成本=9000*80%+200=7400
请教陈版：
该商誉金额不会因为甲购买乙公司持有A公司股权的比例发生变化，即如果甲购买的是60%，长投成本是9000*60%+200 ，这背后的准则是什么？

回答人：chenyiwei
商誉是一项完整的资产，代表协同效应和标的企业持续经营成分的公允价值，这些价值来源于购买方对被购买方的控制权，而与股权比例大小无直接关系。如果在此类交易中交易标的并不是所持有的全部股权，原购买方仍保留部分股权的，该购买方也不会继续享有这部分商誉价值，因此应作为一项完整资产下推到此次合并方的个别报表和合并报表层面。